臺灣宜蘭地方法院民事簡易判決
111年度羅簡字第101號
原      告  翁嘉慧  
被      告  賴世宏  
訴訟代理人  蘇奕瑋  
上列當事人間請求侵權行為損害賠償(交通)事件，原告提起刑事
附帶民事訴訟，經本院刑事庭裁定移送前來（110年度交簡附民
字第78號），本院於中華民國111年5月9日言詞辯論終結，判決
如下：    
　　主　文
被告應給付原告新臺幣參萬肆仟玖佰陸拾陸元，及自民國一百一
十年十月三十日起至清償日止，按週年利率百分之五計算之利息
。
原告其餘之訴駁回。
訴訟費用由被告負擔五分之一，餘由原告負擔。
本判決第一項得假執行。但被告如以新臺幣參萬肆仟玖佰陸拾陸
元為原告預供擔保，得免為假執行。
原告其餘假執行之聲請駁回。
　　事實及理由
一、原告起訴主張：被告於民國110年6月11日20時2分許，駕駛
    車牌號碼000-0000號自用小客車，沿宜蘭縣冬山鄉大興路往
    羅東鎮方向行駛，行經宜蘭縣冬山鄉大興路與191縣道之岔
    路口欲右轉彎時，適原告由訴外人張傑騎乘車牌號碼000-00
    00號普通重型機車（下稱原告車輛）搭載而同向直行在後，
    詎被告竟過失疏未禮讓直行之原告車輛先行，貿然右轉彎致
    張傑騎閃煞不及，2車遂發生碰撞，原告因而受有左側髖部
    挫傷、左側前臂挫傷、左側手肘挫傷、左側小腿挫傷、左側
    手肘擦傷、左側手部擦傷、左側膝部擦傷、臉部擦傷、左側
    手肘蜂窩組織炎等傷害，並致所戴眼鏡毀損（下稱系爭車禍
    ），又原告因系爭車禍已受有新臺幣（下同）2,466元之醫
    療費用、2,500元之眼鏡維修費用、33,600元之看護費用損
    失，並因精神痛苦得請求慰撫金111,434元，總計被告應賠
    償原告150,000元。為此，爰依民法第184條第1項前段之規
    定提起本件訴訟等語。並聲明：㈠被告應給付原告150,000元
    ，及自起訴狀繕本送達翌日即110年10月7日起至清償日止，
    按週年利率5%計算之利息。㈡願供擔保，請准宣告假執行。
二、被告則以：被告確有於上揭時、地因過失造成原告受有傷害
    及眼鏡損毀，惟原告應無看護之必要，不得請求看護之費用
    ，所請求之慰撫金111,434元亦屬過高等語，資為抗辯，並
    聲明：原告之訴駁回。
三、本院之判斷
(一)按「因故意或過失，不法侵害他人之權利者，負損害賠償責
    任。」民法第184條第1項前段定有明文。本件原告主張被告
    就系爭車禍之發生有所過失，因而致原告受有上揭傷害及眼
    鏡損毀，被告並因上揭駕車之過失行為經本院以110年度交
    簡字第811號刑事判決論處過失傷害罪並經判決確定等情，
    此有系爭車禍之道路交通事故現場圖、道路交通事故調查報
    告表(一)、(二)、現場照片、羅東聖母醫院110年6月29日第
    000000000000000號診斷證明書等在卷可稽（見宜蘭縣政府
    警察局羅東分局警羅偵字第1100022128號卷），並經本院調
    取上揭刑事案卷核閱屬實，又被告於言詞辯論期日對上情亦
    明確表示不爭執（見本院卷第39頁），上情首堪信為真實。
    從而，本件被告既因上述過失行為導致系爭車禍之發生，造
    成原告受有傷害及所戴眼鏡損毀，揆諸前開規定，原告自得
    就其所受損害請求賠償。
(二)茲就原告主張其所受之各項損害有無理由，判斷如下：
　1.醫療費用部分：
　　原告主張因系爭車禍受有前揭傷害而支出醫療費用（含醫療
    用品費用）2,466元，為被告所不爭執（見本院卷第39頁）
    ，並據原告提出羅東聖母醫院110年6月29日第000000000000
    000號診斷證明書、醫療費用收據、統一發票等在卷可憑（
    見本院卷第23-32頁），其此部分請求應有理由，應予准許
    。
　2.眼鏡維修部分：
　　原告主張因系爭車禍致所戴眼鏡毀損而支出維修費用2,500
    元，為被告所不爭執（見本院卷第39頁），並據原告提出統
    一發票1張在卷可憑（見本院卷第33頁），其此部分請求應
    有理由，應予准許。
　3.看護費用部份：
　　原告主張因系爭車禍受有前揭傷害，需專人看護28日，以一
    日看護1,200元之標準計算，其看護費用應為33,600元（28
    日×1,200元=33,600元）等語，為被告所否認。查原告因系
    爭車禍受有左側髖部挫傷、左側前臂挫傷、左側手肘挫傷、
    左側小腿挫傷、左側手肘擦傷、左側手部擦傷、左側膝部擦
    傷、左側手肘蜂窩組織炎等傷害，此固有原告提出羅東聖母
    醫院110年6月29日第000000000000000號診斷證明書在卷可
    憑，惟自原告所提前揭診斷證明書，其醫師囑言僅記載「病
    患曾於民國110年6月11日至本院急診就診，病患曾於民國11
    0年6月22日、6月29日至本院門診就診，宜休養數日。」（
    見本院卷第23頁），未見原告有何應由專人看護之情，又原
    告就所主張有看護必要乙節，復未提出任何其他證據以實其
    說，本院依原告目前所提現有證據，尚難認原告有由專人看
    護之必要，是原告請求此部分費用，尚乏所憑，不應准許。
　4.精神損害賠償（即慰撫金）部分：
　　按不法侵害他人之人格權，被害人受有非財產上損害，請求
    加害人賠償相當金額之慰撫金時，法院對於慰撫金之量定，
    應斟酌實際加害情形、所造成之影響、被害人所受精神上痛
    苦之程度、兩造之身分、地位、經濟狀況及其他各種情形，
    俾為審判之依據（最高法院51年台上字第223號判例、89年
    度台上字第1952號判決、86年度台上字第511號判決、86年
    度台上字第3537號判決意旨參照）。是本院斟酌本件系爭車
    禍發生之經過、被告過失之情形、原告因被告之過失造成之
    傷勢輕重、精神痛苦情形，暨兼衡雙方當事人身份、地位及
    經濟能力、加害程度及原告所受損害等一切情狀後，認原告
    請求被告賠償精神慰撫金111,434元，尚屬過高，其請求被
    告賠償之精神慰撫金於30,000元之範圍內為適當，應予准許
    。逾此部分之請求，為無理由，應予駁回。
　5.綜上所述，原告所得向被告請求之損害賠償為34,966元（2,
    466元+2,500元+30,000元=34,966元）。
(三)末按「給付無確定期限者，債務人於債權人得請求給付時，
    經其催告而未為給付，自受催告時起，負遲延責任。其經債
    權人起訴而送達訴狀，或依督促程序送達支付命令，或為其
    他相類之行為者，與催告有同一之效力。」「遲延之債務，
    以支付金錢為標的者，債權人得請求依法定利率計算之遲延
    利息。」「應付利息之債務，其利率未經約定，亦無法律可
    據者，週年利率為百分之5。」民法第229條第2項、第233條
    第1項前段、第203條分別定有明文。原告對被告之損害賠償
    請求權，為未定給付期限之金錢債權，揆諸前揭規定，原告
    請求被告給付自起訴狀繕本送達被告翌日即110年10月30日
    （見交簡附民字卷第7頁）起至清償日止之法定遲延利息，
    為有理由。至原告主張本件起訴狀繕本送達被告翌日應為「
    110年10月7日」，並請求自該日（110年10月7日）起算之遲
    延利息部份，於逾前述本院准許範圍之部份（即自110年10
    月7日至110年10月29日之部份），為無理由，應予駁回。
四、綜上所述，原告依侵權行為之法律關係，請求被告給付34,9
    66元，及自起訴狀繕本送達被告翌日即110年10月30日起至
    清償日止，按年息5%計算之利息，為有理由，應予准許。逾
    此部分之請求，則屬無據，應予駁回。
五、本件原告勝訴部份，係適用簡易程序所為被告敗訴之判決，
    爰依民事訴訟法第389條第1項第3款之規定，依職權宣告假
    執行，併依民事訴訟法第392條第2項規定，依職權酌定相當
    之擔保金，准被告預供擔保後免為假執行。原告雖聲明願供
    擔保請准宣告假執行，惟本院既已職權宣告之，原告此部分
    聲請，核僅為促請本院職權發動，自無庸另為准駁之諭知，
    附此指明。至原告敗訴部分之訴既經駁回，其假執行之聲請
    亦失所依據，應併予駁回。
六、本件事證已臻明確，兩造其餘攻擊防禦方法及所提之證據，
    經審酌後均與判決之結果不生影響，爰不另一一論述，併此
    敘明。
七、訴訟費用負擔之依據：民事訴訟法第79條。
中　　華　　民　　國　　111 　年　　6 　　月　　6 　　日
    　　　　　　　臺灣宜蘭地方法院羅東簡易庭
　　　　　　　　　　　　　　　法　官  張文愷
以上為正本係照原本作成。
如對本判決上訴，須於判決送達後二十日內向本院提出上訴狀，
同時表明上訴理由；如已於本判決宣示後送達前提起上訴者，應
於判決送達後十日內補具上訴理由（均須按他造當事人之人數附
繕本）。
如委任律師提起上訴者，應一併繳納上訴審裁判費。
中　　華　　民　　國　　111 　年　　6 　　月　　6 　　日
                              書記官  林仁修